【裁判字號】    88,易,193
【裁判日期】    890512
【裁判案由】    竊盜等
【裁判全文】
臺灣彰化地方法院刑事判決                          八十八年度易字第一九三號
    公  訴  人  臺灣彰化地方法院檢察署檢察官
    被      告  甲○○
右列被告因竊盜等案件，經檢察官提起公訴（八十七年度偵字第九八０二號），本院
判決如左：
    主      文
甲○○無罪。
    理      由
一、公訴意旨詳如起訴書所載（如附件）。
二、按犯罪事實應依證據認定之，無證據不得推定其犯罪事實，又不能證明被告犯罪
    者，應諭知無罪之判決，此於刑事訴訟法第一百五十四條及同法第三百零一條第
    一項分別定有明文。訊據被告甲○○堅決否認有何竊盜犯行，辯稱：被查獲之車
    輛，係查獲當日與伊從桃園搭同部野機車綽號「阿順」之男子，在溪湖交流道下
    車時，託伊開至員林黃金帝國等語。公訴人認被告涉有竊盜及偽造車牌之犯行，
    無非以查獲之車輛係宇晨企業有限公司（下稱宇晨公司）所失竊，且懸掛之Ｐ九
    ─七二九五號車牌係屬偽造為依據。經查，原車牌為Ｂ三─０四一二號之自小客
    車為宇晨公司之丙○○於八十七年十月二十四日十九時許，在台中市○○路與學
    府路口失竊之事實，業據丙○○於警訊時指述甚詳，復有贓物認領保管單及車輛
    竊盜、車牌失竊資料個別查詢報表─查詢車輛認可資料在卷可稽，而Ｐ九─七二
    九五號車牌係屬乙○○所有，並未失竊等情，並據乙○○到庭結證明確，亦有車
    籍作業系統─查詢認可資料在卷可按，惟被告自承取得該車之時地與丙○○失竊
    之時地，已有相當之差距。又被告持有該車之原因並非僅止於竊盜一途，雖見警
    立刻逃逸，亦難據此推測車輛為被告所竊且車牌為被告所偽造。況且，被告否認
    犯罪事實所持之辯解，縱屬不能成立，仍非有積極證據足以明其犯罪行為，不能
    遽為有罪之認定，最高法院著有四十年台上字第八六號、三十年上字第一八三一
    號判例可資參照，被告辯稱車輛係不詳姓名年籍住所之「阿順」所交付云云，所
    辯是否屬實或有疑問，惟公訴人亦未能提出其他證據，供本院查明被告確有竊盜
    及偽造車牌之犯行，自難據此推測被告之犯行。至於被告所為是否涉犯贓物罪嫌
    ，應由檢察官另行偵辦。此外，復查無其他積極證據足資證明被告有何上開犯行
    ，揆諸首開說明，被告犯罪不能證明，自應為無罪之諭知。
據上論斷，應依刑事訴訟法第三百零一條第一項，判決如主文。
中       華       民       國      八十九   年       五   月     十二   日
                                            法      官  林  慧  英
右正本證明與原本無異。
如不服本判決，應於判決送達後十日內向本院提出上訴狀( 須附繕本 )。
告訴人或被害人對於判決如有不服具備理由請求檢察官上訴者，其上訴期間之計算係
以檢察官收受判決正本之日期為準。
                                            法院書記官  葉  春  涼
中       華       民       國      八十九   年      五   月      十九   日


司法院資訊處製作；財團法人民間司法改革基金會備份。
